臺灣高雄地方法院刑事判決　　　　　　　99年度易字第2352號
公　訴　人　臺灣高雄地方法院檢察署檢察官
被　　　告　洪芳蘭
上列被告因違反電子遊戲場業管理條例案件，經檢察官提起公訴
（99年度偵字第27312 號），本院判決如下：
    主  文
洪芳蘭犯電子遊戲場業管理條例第二十二條之非法營業罪，處拘
役伍拾日，如易科罰金，以新臺幣壹仟元折算壹日。扣案如附表
所示之物，均沒收。
    事  實
一、洪芳蘭明知其未依電子遊戲場業管理條例規定領有電子遊戲
    場業營業級別證，不得經營電子遊戲場業，竟基於非法經營
    電子遊戲場業之犯意，自民國99年8 月17日起，至同年8 月
    20日為警查獲時止，在其所經營位於高雄市旗津區○○○路
    297 巷5 弄2 之1 號之「Ｄ便利超商」店內後方房間內，擺
    放其所有如附表編號1 至5 所示之電子遊戲機5 台，並僱請
    不知情之謝鎔全（另經檢察官為不起訴處分）擔任超商店員
    為顧客兌換代幣，供不特定顧客投入代幣，操縱上開可顯示
    聲光影像、圖案、動作之電子遊戲機以娛樂，藉此方式營利
    而非法經營電子遊戲場業。嗣於同年8 月20日下午2 時20分
    許，因顧客呂勇報警檢舉，經警到場查獲，扣得如附表所示
    之電子遊戲機5 台（共含IC板6 片）、機台內之代幣2,151
    枚、機台上之代幣4 枚（合計2,155 枚）。
二、案經高雄市政府警察局鼓山分局報請臺灣高雄地方法院檢察
    署檢察官偵查起訴。
    理  由
一、證據能力之判斷─
    本判決所引用據以認定事實之各項證據，均經當事人於審理
    中同意作為證據（見審易卷第16頁），且對於其中具有傳聞
    性質之證據，於調查證據時已知悉其內容，均未於言詞辯論
    終結前聲明異議。本院審酌各該證據作成之客觀環境及條件
    ，並無違法不當取證或顯有不可信之情形，作為證據使用均
    屬適當，依刑事訴訟法第159 條之5 規定，均得作為證據。
二、認定事實所憑證據及被告之辯解─
    訊據被告洪芳蘭矢口否認有何非法經營電子遊戲場業犯行，
    辯稱：伊前次即99年8 月3 日為警查獲後，即未再經營電子
    遊戲場業，並將上開機台堆放在樓上倉庫內，嗣於8 月17日
    將機台搬下來，是要載去賣給中古商，已切斷電源而未營業
    云云。經查：
  (一)被告洪芳蘭係上址「Ｄ便利超商」之負責人，未依電子遊戲
    場業管理條例規定領有電子遊戲場業營業級別證，而經警於
    前揭時間，在上址超商店內後方之房間內，查獲如附表所示
    均屬被告所有並自99年8 月17日起擺放該處之電子遊戲機共
    5 台（共含IC板6 片）、機台內之代幣2,151 枚、機台上之
    代幣4 枚，且查獲當時各該機台之插頭，均插在電源插座上
    等情，業據被告自承不諱（見偵卷第9-11頁、審易卷第14頁
    、易字卷第52頁），且經證人即店員謝鎔全於警詢、偵查中
    證述明確（見偵卷第6-7 、42頁），並有高雄市國稅局鼓山
    稽徵所99年5 月12日函、高雄市政府警察局鼓山分局99年8
    月20日臨檢紀錄表、扣押筆錄、扣押物品目錄表及現場照片
    在卷可稽（見偵卷第40、16-20 、27-33 頁），此部分事實
    已堪認定。
  (二)證人呂勇於本院審理中到庭證稱：伊於99年8 月20日上午，
    曾前往上址「Ｄ便利超商」，兌換三、四十枚代幣後，投入
    「大滿貫」（即水果台）及麻將機台內打玩，玩到沒有分數
    才離開。當天下午伊又前往上址超商購買菸酒並借用廁所，
    廁所設在擺放電子遊戲機的房間內。伊上完廁所後，想兌換
    幾百元代幣來玩，發現沒有電，門打不開，叫店員也不回應
    ，伊被鎖在裡面很生氣，就打電話報警等語（見易字卷第62
    -65 頁），核與其於警詢中證述情節大致相符（見偵卷第12
    -13 頁），並有鼓山分局受理各類案件記錄簿影本在卷可佐
    （見偵卷第39頁）。參以上開機台於查獲時，其電源插頭仍
    插在電源插座上，機台內尚有代幣共2,151 枚，機台上亦有
    代幣4 枚等情，已如前述；且觀諸現場照片（見偵卷第30-
    32頁）：部分機台前擺設塑膠座椅，機台上凌亂放置剩餘之
    啤酒罐或飲料罐，機台周圍地面散落許多菸蒂、剩餘酒瓶及
    飲料罐，顯見查獲前不久，仍有不少之顧客在此打玩機台，
    證人呂勇上開證述，信而有徵，自堪採信。被告確有於前揭
    時地，擺放上開機台供不特定顧客兌換代幣打玩娛樂，藉以
    營利而非法經營電子遊戲場業之事實，堪予認定。
  (三)況如被告及證人謝鎔全所述，倘被告係為等候貨車前來載運
    機台，而將機台從樓上倉庫搬至樓下房間，並未繼續營業，
    衡情自應將機台之電源線收妥以利搬運裝載，並將機台內之
    代幣取出，另行清點收存，豈有反將各機台之電源線均插在
    插座上，再將房間之電源切斷，不僅多此一舉，復使房間及
    廁所失去照明、啟閉房門之電力，徒增不便之理。其二人所
    述，不僅違反常情，復與證人呂勇上開證述不符，又與現場
    照片顯示之狀況不合，核屬卸責與迴護之詞，均不足採信。
  (四)綜上所述，本件事證明確，被告上開犯行，已堪認定，應予
    依法論科。
三、論罪科刑部分─
  (一)查電子遊戲場業管理條例第15條規定：「未依本條例規定領
    有電子遊戲場業營業級別證者，不得經營電子遊戲場業」，
    違反前揭規定者，依同條例第22條之規定應處以刑罰。所謂
    電子遊戲場業，依該條例第3 條規定，係指設置電子遊戲機
    供不特定人益智娛樂之營利事業，亦即所謂經營電子遊戲場
    「業」，乃指經營電子遊戲場業務而言。而刑法上所謂業務
    ，係以事實上執行業務者為標準，指以反覆同種類之行為作
    為目的之社會的活動而言；執行此項業務，縱令欠缺形式上
    之條件，仍無礙於業務之性質。不論事業是否「專營」電子
    遊戲場業，亦不問經營是否達「一定之規模」，即使於原本
    所營事業外，兼營電子遊戲場業，或所經營之電子遊戲場業
    不具相當之規模，均無礙於電子遊戲場業管理條例相關規定
    之適用（最高法院90年台非字第276 號判例意旨參照）。
  (二)核被告所為，係違反電子遊戲場業管理條例第15條之規定，
    未依同條例規定領有電子遊戲場業營業級別證，而非法經營
    電子遊戲場業，應依同條例第22條之規定處罰。被告自99年
    8 月17日起至同年8 月20日為警查獲止，在上址超商內非法
    經營電子遊戲場之行為，乃基於同一經營電子遊戲場為業務
    之犯意，反覆所為之行為，應屬集合犯，僅論以包括一罪（
    95年度台非字第318 號判決意旨參照）。本院審酌被告前已
    4 度因違反電子遊戲場業管理條例，先後於98年7 月28日、
    99年4 月24日、99年6 月22日、99年8 月3 日為警查獲，分
    別經偵查、審理或科刑判決，此有本院99年度易字第1563號
    、99年度審簡字第243 號、99年度易字第2034號刑事判決、
    臺灣高雄地方法院檢察署檢察官99年度偵字第25890 號起訴
    書在卷可參（見易字卷第29-47 頁），素行欠佳，且對於未
    依電子遊戲場業管理條例規定領有電子遊戲場業營業級別證
    者，不得經營電子遊戲場業之規定，知之甚詳，猶一再違犯
    ，法紀觀念淡薄，並妨害主管機關對電子遊戲場業之管理；
    惟衡以本次僅經營3 日即遭查獲，為期甚短，查獲之機台共
    5 台，尚不具規模，犯罪所生危害非鉅，教育程度國中畢業
    、經營小型超商為業，有基本資料表在卷可查（見偵卷第9
    頁），及其犯罪之動機、手段、生活狀況、犯罪後之態度等
    一切情狀，量處如主文所示之刑，並諭知以新台幣1 千元折
    算1 日之易科罰金折算標準。
  (三)扣案如附表所示之電子遊戲機5 台（共含IC板6 片）、機台
    上及機台內之代幣共2,155 枚，均屬被告所有，業據其供明
    在卷（見偵卷第10頁），分別為供犯罪所用之物（機台）及
    犯罪所得之物（代幣），均如前述，應分別依刑法第38條第
    1 項第2 款、第3 款之規定，均予宣告沒收。
據上論斷，應依刑事訴訟法第284 條之1 、第299 條第1 項前段
，電子遊戲場業管理條例第15條、第22條，刑法第11條前段、第
41條第1 項前段、第38條第1 項第2 款、第3 款，判決如主文。
本案經檢察官鄭珮琪到庭執行職務。
中    華    民    國   100    年    1     月    27    日
                  刑事第十六庭  法  官  林柏壽
以上正本係照原本作成。
如不服本判決應於收受判決後10日內向本院提出上訴書狀，並應
敘述具體理由。其未敘述上訴理由者，應於上訴期間屆滿後20日
內向本院補提理由書（均須按他造當事人之人數附繕本）「切勿
逕送上級法院」。
中    華    民    國   100    年    1     月    27    日
                                書記官  洪嘉慧
附錄本案論罪科刑法條：
電子遊戲場業管理條例第15條
未依本條例規定領有電子遊戲場業營業級別證者，不得經營電子
遊戲場業。
電子遊戲場業管理條例第22條
違反第15條規定者，處行為人1 年以下有期徒刑、拘役或科或併
科新臺幣50萬元以上250 萬元以下罰金。
附表：
┌──┬─────────────────────┬────┐
│編號│                扣案物品名稱              │ 數量   │
├──┼─────────────────────┼────┤
│ 1  │電子遊戲機「龍鳳水果台」(含IC板1片)       │ 1 台   │
├──┼─────────────────────┼────┤
│ 2  │電子遊戲機「彩金水果臺」(含IC板1片)       │ 1 台   │
├──┼─────────────────────┼────┤
│ 3  │電子遊戲機「彩金大聯盟水果臺」(含IC板1片) │ 1 台   │
├──┼─────────────────────┼────┤
│ 4  │電子遊戲機「SUPER FEEL麻將臺」(含IC板1片) │ 1 台   │
├──┼─────────────────────┼────┤
│ 5  │電子遊戲機「賽馬」(含IC板2片)             │ 1 台   │
├──┼─────────────────────┼────┤
│ 6  │機台內之代幣                              │2,151 枚│
├──┼─────────────────────┼────┤
│ 7  │機台上之代幣                              │  4 枚  │
└──┴─────────────────────┴────┘